【裁判字號】    99,易,1639
【裁判日期】    990825
【裁判案由】    竊盜
【裁判全文】
臺灣高雄地方法院刑事判決              99年度易字第1639號
公  訴  人  臺灣高雄地方法院檢察署檢察官
被      告  丙○○
上列被告因竊盜案件，經檢察官提起公訴（99年度偵字第22721
號），嗣因被告於本院準備程序中就被訴事實為有罪之陳述，本
院告知被告簡式審判程序之旨，並聽取當事人之意見後，由本院
合議庭裁定改由受命法官獨任依簡式審判程序進行，判決如下：
    主  文
丙○○犯竊盜罪，累犯，處有期徒刑參月；又犯攜帶兇器毀壞門
扇夜間侵入住宅竊盜罪，累犯，處有期徒刑玖月，扣案之打火機
壹個及老虎鉗壹支，均沒收。應執行有期徒刑拾月，扣案之打火
機壹個及老虎鉗壹支，均沒收。
    事  實
一、丙○○前因竊盜等案件，分別經本院以98年度審簡字第733
    號、98年度審簡字第1782號判決各判處有期徒刑3 月、2 月
    確定，上開二罪嗣經本院以98年度審聲字第4023號裁定定應
    執行刑為有期徒刑4 月，於民國98年12月4 日縮刑期滿執行
    完畢。詎其猶不知悔改，而分別為下列行為：
(一)於99年7 月4 日至5 日間之某時，在高雄市某處之網咖內，
    見乙○○將其雙卡行動電話1 支（序號：000000000000000
    、000000000000000 號，價值不詳）放置在桌上，竟意圖為
    自己不法之所有，基於竊盜之犯意，徒手竊取乙○○上開行
    動電話得手，並隨即離開現場。
(二)其復於99年7 月7 日晚間10時許，意圖為自己不法之所有，
    基於攜帶兇器、毀壞門扇、夜間侵入住宅之犯意，攜帶其在
    不詳地點拾獲而取得所有權、客觀上可供兇器使用之老虎鉗
    1 支，前往甲○○位於高雄市新興區○○○路152 巷11號住
    處外，其先以其所有之打火機燒破附著於上址鐵門上之紗網
    ，再將手伸入紗網破損處將鐵門打開，侵入甲○○上址住處
    後，徒手竊取甲○○所有置於房間內之行動電話1 支（廠牌
    ：Sony Ericsson ，序號：00000000000000000 號，內含SI
    M 卡1 張，價值新臺幣〈下同〉3 千元），並將該行動電話
    放入口袋內而得手，因甲○○適時返家發現而報警查獲，並
    當場扣得甲○○、乙○○遭竊之上開行動電話各1 支、老虎
    鉗1 支、打火機1 個，以及MOTOROLA廠牌、序號不明之行動
    電話1 支。
二、案經乙○○、甲○○訴由高雄市政府警察局苓雅分局移送臺
    灣高雄地方法院檢察署檢察官偵查起訴。
    理  由
一、本件被告丙○○所犯並非死刑、無期徒刑、最輕本刑為3 年
    以上有徒刑之罪或高等法院管轄第一審案件，而其於準備程
    序進行中，被告先就被訴事實為有罪之陳述，經法官告知簡
    式審判程序之旨，並聽取公訴人及被告之意見後，本院認適
    宜改依簡式審判程序進行，爰依刑事訴訟法第273 條之1第1
    項、第284 條之1 規定，由本院合議庭以裁定由受命法官獨
    任進行簡式審判程序，合先敘明。
二、上揭事實，業據被告於本院審理時坦承不諱，核與告訴人乙○○、甲○○於警詢時之指述大致相符，並有卷附之高雄市
    政府新興分局前金分駐所搜索扣押筆錄、扣押物品目錄表各
    1 份、贓物認領保管單2 紙、查獲現場及扣案物品照片共9
    張可查，足認被告之任意性自白與事實相符，應堪採信。又
    按竊盜罪既遂與未遂之區別，應以所竊之物已否移入自己權
    力支配之下為標準，若已將他人財物移歸自己所持，即應成
    立竊盜既遂罪（最高法院17年上字第509 號判例參照）。亦
    即，行為人將竊盜之客體，移入自己實力支配之下即為既遂
    。本件被告已將甲○○上開行動電話放入口袋內，堪認該支
    行動電話已處於被告實力支配之下，雖被告尚未離開現場即
    遭返家之甲○○發現並報警，仍應認被告上開竊盜行為已屬
    既遂。綜上所述，本案事證明確，被告2 次竊盜既遂犯行堪
    以認定，應依法論科。
三、按刑法第321 條第1 項第3 款之攜帶兇器竊盜罪，係以行為
    人攜帶兇器竊盜為其加重條件，此所謂兇器，其種類並無限
    制，凡客觀上足對人之生命、身體、安全構成威脅，具有危
    險性之兇器均屬之，且祇須行竊時攜帶此種具有危險性之兇
    器為已足，並不以攜帶之初有行兇之意圖為必要（最高法院
    79年臺上字第5253號判例意旨參照）。本件被告於犯罪事實
    欄一(二)所示時、地行竊時所攜帶之老虎鉗1 支，屬鐵製堅
    硬工具，有卷附照片可參（見偵查卷第17頁），依其性質，
    客觀上為足以殺傷人生命、身體之器械，顯為具有危險性之
    兇器無誤。是核被告所為，分別係犯刑法第320 條第1 項之
    竊盜罪、同法第321 條第1 項第3 款、第2 款、第1 款之攜
    帶兇器毀壞門扇夜間侵入住宅竊盜罪。被告所犯上開二罪，
    犯意各別，行為互異，應予分論併罰又刑事訴訟法第300 條
    所謂變更法條，係指罪名之變更，若僅行為態樣有既遂未遂
    之分，即無庸引刑事訴訟法第300 條變更檢察官起訴之法條
    ，此有最高法院87年度台上字第3234號判決意旨可供參照，
    是本件尚無變更起訴法條之問題，附此敘明。另被告有事實
    欄所載之前科及執行紀錄，有臺灣高等法院被告前案紀錄表
    1 份在卷可稽，其受有期徒刑之執行完畢後，5 年以內故意
    再犯本件有期徒刑以上之二罪，均為累犯，應依刑法第47條
    第1 項規定，各加重其刑。爰審酌被告不思以正當方式賺取
    生活所需，為貪圖不法利益，竟率爾竊取乙○○、甲○○之
    行動電話，且其以上述方式進入甲○○之住處竊取行動電話
    ，嚴重影響甲○○之居住安全，所為實不足取，惟念及被告
    犯後均能坦承犯行，且所竊上開行動電話已各由乙○○、甲○○領回，有贓物認領保管單2 紙可查，兼衡被告犯罪之手
    段、智識程度及生活狀況均難稱良好，以及被告前已有竊盜
    前科，有上開前科紀錄表可查等一切情狀，各量處如主文所
    示之刑，並定其應執行之刑，以資懲儆。扣案之打火機1 個
    ，係供被告犯前開加重竊盜罪所用之物，且為被告所有，而
    老虎鉗1 支，則係被告竊盜時所攜帶之兇器，雖未經使用，
    惟仍屬供犯罪預備之物，且係被告於不詳地點拾得而取得所
    有權，業經被告供承明確，爰依刑法第38條第1 項第2 款規
    定，宣告沒收。
據上論斷，應依刑事訴訟法第273 條之1 第1 項、第299 條第1
項前段，刑法第320 條第1 項、第321 條第1 項第3 款、第2 款
、第1 款、第47條第1 項、第51條第5 款、第38條第1 項第2 款
，刑法施行法第1 條之1 第1 項、第2 項前段，判決如主文。
本案經檢察官王清海到庭執行職務。
中    華    民    國    99    年    8     月    25    日
                    刑事第十八庭  法  官   陳芸珮
以上正本證明與原本無異。
如不服本判決應於收受送達後10日內向本院提出上訴書狀，並應
敘述具體理由；如未敘述上訴理由者，應於上訴期間屆滿後20日
內向本院補提理由書（均須按他造當事人之人數附繕本）「切勿
逕送上級法院」。
中    華    民    國    99    年    8     月    25    日
                                  書記官   蔡淑貞
附錄本案論罪科刑法條：
中華民國刑法第320條第1項：
意圖為自己或第三人不法之所有，而竊取他人之動產者，為竊盜
罪，處5 年以下有期徒刑、拘役或5 百元以下罰金。
中華民國刑法第321條第1項第1款、第2款、第3款：
犯竊盜罪而有左列情形之一者，處6 月以上、5 年以下有期徒刑
：
一、於夜間侵入住宅或有人居住之建築物、船艦或隱匿其內而犯
    之者。
二、毀越門扇、牆垣或其他安全設備而犯之者。
三、攜帶兇器而犯之者。

司法院資訊處製作；財團法人民間司法改革基金會備份。
